













Баранова Наталья Frontend разработчик

Я - амбициозный фронтенд разработчик с опытом создания веб-интерфейсов. Каждый день я развиваю свои навыки в этом направлении. Сейчас я изучаю NextJS, в планах - ExpressJS. В свободное время я решаю задачки на codewors.com и самостоятельно изучаю английский язык. Я очень ценю свое время, поэтому для меня предпочтительна удаленная работа.

Мои контакты

- □ baranova.natalia.frontend@gmail.com
- Buenos Aires, Argentina
- portfolio site

Мои технологии

- Languages: JavaScript, TypeScript
- JS libraries and frameworks: React, React Native, NextJS
- State management libraries: Redux(toolkit), Thunk, RTK-query
- Routing: React-router-DOM
- Forms: React-formik, React-form, React-hookform
- Testing: Unit, Jest, Snapshot image test, Postman
- Patterns: TDD, Singleton, Observer, PubSub
- API: Axios, Rest, Swagger
- Storybook
- Version control: GitHub, GitLab
- Styles: CSS, Sass, Scss, styled components
- Design libraries: Material UI, Tailwind CSS, Bootstrap

Опыт работы

Мои проекты, как фронтенд разработчика

- Смарт чек знаний 🗗
- Соц сеть г/г
- **Менеджер задач ⊘**
- _• <u>Следи за временем:)</u> 🗹
- start-up проект InstagramClone

 ☑

2023 - н.в.

Frontend-технологии на моих проектах:

ReactJS, NextJS, Redux, Redux Toolkit, React-router-DOM, Hooks, class components, React-formik, Reactform, React-hook-form, Axios, RestAPI, MaterialUI, styled components, Storybook, Unit tests

Мои обязанности при их разработке

работа в команде разработка UI разработка пагинации, сортировки, поиска работа с Swagger, Postman RESTful (регистрация/логинизация/и тд.) тесты UI и функционала компонент оптимизация производительности реализация архитектурных решений (UI, BLL, DAL) исправление ошибок в коде и его поддержка

Моя работа, как разработчика

2020-2022

 Lemma-auto.ru Это магазин автозапчастей. Я разработала его с нуля, используя Laravel 8, php, MySQL и на UI: html, sass, JavaScript, bootstrap для сайте, tailwindCSS для личного

2021-2022 Mos.ru

Главный портал города Москвы. Я работала backend разработчиком (Symfony5)

2020-2020 • Labirint.ru Это книжный магазин. Я работала full-stack

разработчиком (Yii2, native JS, html, css)

• Минэкономразвития России

кабинета.

2006-2020

Разработка внутренней базы данных нормативных документов в MS Access

Образование

IT-школа IT-INCUBATOR Frontend Developer

2021-2022

Учеба и работа со следующими технологиями: React, Redux, TypeScript, Promises, REST API, Git, CSS/SASS, Material UI, TDD, Storybook и другие современные технологии

Московский государственный университет туризма и сервиса информатик-аналитик

2006-2011

Изучение баз данных, SQL, Objective Pascal, Delphi, HTML, математики и других фундаментальных дисциплин

Иностранные языки

Русский - родной Английский - В1 Испанский - А2